# Miguel Roa



+58 4121175141



miguel.roa.dev@gmail.com



Puerto Ordaz, Venezuela

## Sobre mi

Soy un desarrollador web con más de 3 años de experiencia en la actualización y mantenimiento de aplicaciones web. Tengo experiencia en lenguajes como Java y JavaScript, y he trabajado con frameworks como React, Next.js y Spring Boot. También tengo conocimientos en SQL y bases de datos relacionales.

# **Experiencia Laboral**

Web Developer

# **AURUS JOYERÍA**

**OCTUBRE 2020 - ENERO 2024** 

**DEVELOPER** 

Mantenimiento y actualizaciones a aplicaciones de escritorio y web con Lenguaje Java y Javascript (React) respectivamente, mantenimiento a bases de datos con Postgresql (pgsql).

#### **HISPANOS EMPRENDEDORES**

**WEB DEVELOPER** 

**NOVIEMEBRE 2019 - OCTUBRE 2020** 

Mantenimiento y actualizaciones a sitios web wordpress.

#### Habilidades profesionales

- ▶ Lenguaje JAVA
- ► Lenguaje Javascript y Typescript
- ▶ Lenguaje SQL
- Wordpress

## Formación académica

UNIVERSIDAD NACIONAL EXPERIMENTAL DE GUAYANA (UNEG)

Finalización de carga académica en Ingeniería en Informática.

2012 - 2018